臺灣高等法院臺中分院刑事判決       100年度上易字第1023號
上  訴  人  陳明呈
即  被  告
上列上訴人即被告因妨害自由等案件，不服臺灣臺中地方法院
100年度易字第845號中華民國100年6月30日第一審判決（起訴
案號：臺灣臺中地方法院檢察署99年度偵字第10474號），提起
上訴，本院判決如下：
    主  文
上訴駁回。
    理  由
一、按不服地方法院之第一審判決而上訴者，須提出上訴書狀；
    上訴書狀並應敘述具體理由，此為法定必備之程式。上訴書
    狀未敘述上訴理由者，應於上訴期間屆滿後20日內補提理由
    書於第一審法院，逾期未補提者，第一審法院應定期間先命
    補正。倘上訴書狀已敘述理由，但所敘述者非屬具體理由，
    則屬不符上訴之法定程式，由第二審法院以其上訴不合法律
    上程式，判決駁回，不生定期命補正之問題，此觀刑事訴訟
    法第350條第1項、第361條、第362條及第367條之規定自明
    。而所謂具體理由，必係依據卷內既有訴訟資料或提出新事
    證，指摘或表明第一審判決有何採證認事、用法或量刑等足
    以影響判決本旨之不當或違法，而構成應予撤銷之具體事由
    ，始克當之（例如：依憑證據法則具體指出所採證據何以不
    具證據能力，或依憑卷證資料，明確指出所為證據證明力之
    判斷如何違背經驗、論理法則）。若僅泛言原判決認定事實
    錯誤、違背法令、量刑失之過重或輕縱，而未依上開意旨指
    出具體事由；或形式上雖已指出具體事由，然該事由縱使屬
    實，亦不足以認為原判決有何不當或違法者（例如：對不具
    有調查必要性之證據，法院未依聲請調查亦未說明理由，或
    援用證據不當，但除去該證據仍應為同一事實之認定），皆
    難謂係具體理由，俾與第二審上訴制度旨在請求第二審法院
    撤銷、變更第一審不當或違法之判決，以實現個案救濟之立
    法目的相契合，並節制濫行上訴。
二、查原審判決正本係於民國100年7月6日送達於上訴人即被告
    陳明呈（下稱被告）本人收受，有送達證書附於原審卷內可
    稽。被告於法定期間內之100年7月18日具狀向原審法院提出
    上訴，惟其上訴理由僅謂：本件公然侮辱及恐嚇根本是子虛
    烏有之案，告訴人曾毆打被告成傷住院，經臺灣臺中地方法
    院判處拘役55日，即開始製造是非、挾怨報復而誣告被告，
    本件案發當天是告訴人父子作勢要圍毆被告，被告並未侮辱
    及恐嚇告訴人，當時證人何永福沒有在場，何永福與被告確
    實有嫌隙怨懟，是告訴人為了抹黑此案而請求何永福作偽證
    ，被告即是受害者，今受判決4月之徒刑，教人如何面對等
    語。而上開上訴理由，被告於原審即曾提出作為抗辯，並經
    原審於判決理由中駁斥何以不足參採，且未見違法或不當，
    被告上訴意旨徒憑己見再事爭執，仍於原判決之結果不生影
    響，自非具體之上訴理由。準此，被告所提上訴理由，顯未
    依據卷內既有訴訟資料或提出新事證，指摘或表明原審判決
    有何採證認事、用法或量刑等足以影響判決本旨之不當或違
    法，而構成應予撤銷之具體事由，即與未敘述具體理由無異
    。
三、綜上所述，被告提起本件上訴之理由既非屬具體，核係違背
    法律上之程式，爰不經言詞辯論，逕行判決駁回其上訴。
四、據上論斷，應依刑事訴訟法第367條前段、第372條，判決如
    主文。
中    華    民    國   100    年    8     月    5     日
                  刑事第六庭  審判長法  官  李 文 雄
                                    法  官  蔡王金全
                                    法  官  黃 小 琴
以上正本證明與原本無異。
不得上訴。
                                    書記官  林 元 威
中    華    民    國   100    年    8     月    5     日